臺灣屏東地方法院刑事判決　　　　　　　　94年度易字第59號
公　訴　人　臺灣屏東地方法院檢察署檢察官
被　　　告　戊○○　男　34歲.
　　　　　　　　　（現另案在臺灣屏東監獄竹田分監受刑中）
上列被告因竊盜案件，經檢察官提起公訴（93年度偵字第5499號
、94年度偵字第5號）本院裁定以簡式審判程序審理，判決如下
：
    主  文
戊○○連續攜帶兇器竊盜，處有期徒刑壹年拾月。扣案之破壞剪
壹支、香蕉刀壹支、鐵條陸支及繩子壹條均沒收。
    事  實
一、戊○○前因犯竊盜罪，經本院於民國93年7月28日以93年度
    簡字第969號刑事簡易判決判處有期徒刑6月，並於93年9月
    4日確定（現在監服刑中），竟不知警惕，復因缺錢購買毒
    品，而基於意圖為自己不法所有之概括犯意，連續於下列時
    、地，持其所有、客觀上足以供作兇器使用之破壞剪、香蕉
    刀各1支、鐵條6支及繩子1條，竊取他人之電纜線，予以變
    賣：
　　(一)於93年9月21日21時許，騎乘車號PFC-102號重型機車，至
      屏東縣潮州鎮泗林往來義方向台糖農場抽水站旁之萬隆饋
      線24號電桿，以前開工具，竊取台電公司所有之電纜線23
      公斤（價值約新台幣﹝下同﹞1918元），得手後以香蕉刀
      將電線外皮削掉抽取銅絲，以現金約600、700元之價格，
      將銅絲出售予不知名之流動式資源回收商。
　　(二)於93年9月30日某時，騎乘前開機車，到屏東縣潮州鎮○
      ○○○○道路旁之洲仔高幹10右分11電桿處，以前揭工具
      ，竊取台電公司所有之電纜線172公斤（價值14135元），
      得手後將電線外皮削掉抽取銅絲，以4000元價格出售予不
      知名之流動式資源回收商。
　　(三)於93年9月下旬某日，騎乘前開機車，在屏東縣長治鄉○
      ○村○○道路旁之繁華高幹23左分6往南第三處電桿，以
      前開工具，竊取台電公司所有之電纜線71點25公斤（價值
      約4417元），得手後再以香蕉刀將電線外皮削掉抽取銅絲
      ，以4000元價格，將銅絲出售予不知名之流動式資源回收
      商。
    (四)於93年10月1日某時，騎乘前開機車，到屏東縣潮州鎮○
      ○里○○道路旁之來義幹13、75R15R52電桿處，以所有之
      前揭工具，竊取台電公司所有之電纜線3條（共計長24公
      尺），得手後將電線外皮削掉抽取銅絲，以約900元之價
      格出售予不知名之流動式資源回收商。
　　(五)於93年10月5日某時，騎乘前開機車，到屏東縣潮州鎮○
      ○里○○道路旁之五魁高分8分支2分支23電桿處，以前開
      工具，竊取台電公司所有之電纜線三條（計長約450公尺
      ），得手後以香蕉刀將電線外皮削掉抽取銅絲，再將銅絲
      以6000元價格出售予不知名之流動式資源回收商。
　　(六)於93年10月7日某時，騎乘前開機車，到屏東縣潮州鎮○
      ○里○○道路台糖抽水站旁之萬隆高幹33電桿處，以前開
      工具，竊取台電公司所有之電纜線三條（共計長75公尺）
      ，得手後以香蕉刀將電線外皮削掉抽取銅絲，再以約900
      元之價格將銅絲出售予不知名之流動式資源回收商。
　　(七)於93年10月27日某時許，騎乘前開機車，到屏東縣竹田鄉
      ○○村○○道路旁之糶糴1分3R10電桿處，以上開工具，
      竊取台電公司所有之電纜線約400公尺（價值約26172元）
      ，得手後將電線外皮削掉抽取銅絲，以4000元之價格出售
      予不知名流動式資源回收商。
　　(八)於93年10月31日17時30分左右，在屏東縣長治鄉○○道路
      旁之電線桿（編號H166、H166-3M、TSB84、TSB105）旁，
      以前開工具，攀爬至該電線桿上，割斷竊取台電公司所有
      之電纜線3 條（計長150公尺，價值5000元）。得手後，
      於同日21時30分許，在屏東縣潮州鎮泗林里四林農場產業
      道路，正以香蕉刀將電線外皮削掉抽取銅絲時，為警當場
      查獲，並扣得電纜線（22MM平方規格）40公斤（已發還台
      電公司）及戊○○所有之作案工具破壞剪、香蕉刀各1支
      、鐵條6支及繩子1條。
    理  由
一、上開事實業據被告戊○○於警訊、偵查及本院審理中坦承不
    諱，經核與證人即台糖公司人員乙○○、台電公司人員己○
    ○、丙○○、甲○○、丁○○等人於警訊中證述之情節大致
    相符，並有破壞剪、香蕉刀各1支、鐵條6支及繩子1條扣案
    供憑，且有卷附贓物認領保管單一紙、電力線路失竊現場調
    查報告表四份及照片五幀可稽。又被告對於前揭(一)、(二)、(三)
    、(七)部份所載犯行，於警訊中所自白之行竊時間及竊得物品
    數量，雖分別與證人丙○○、己○○、甲○○證述之情節稍
    有出入，惟被告於本院審理中對此已供陳：「（(二)部份之行
    竊）時間我記不得了，數量上也沒有仔細計算，應該是被害
    人講的比較正確。」（本院卷第26頁）及「（(一)(三)(七)部份之
    ）時間我比較確定，可能是他們發現的比較晚，數量上我沒
    辦法確認，應該以被害人說的比較正確。」（本院卷第26頁
    ）等語甚明，故(二)部份被告行竊之時間及(一)、(二)、(三)、(七)部
    份被告竊得物品之數量應以證人所言為準據；至(一)、(三)、(七)
    部份之被告行竊時間，因其表示記憶明確，而被害人未在現
    場目睹被告行竊過程，故被害人發現在後，乃合乎情理，此
    部份之犯罪時間仍應以被告自白為準。綜上所論，本件事證
    已臻明確，被告犯行堪予認定。
二、按所謂兇器，其種類並無限制，凡客觀上足對人之生命、身
    體安全構成威脅，具危險性之物品均屬之，且只須行竊時攜
    帶即為已足，不以行為人初有行兇之意圖為必要。查本件被
    告戊○○所攜帶之破壞剪、香蕉刀、鐵條等物，均為金屬製
    品，質地堅硬，有照片一幀附卷可考（屏東縣警察局潮州分
    局潮警刑字0000000000號卷第十二頁），其足對人之生命、
    身體安全構成威脅，客觀上具有危險性，屬刑法第321條第
    1項第3款所稱之兇器。核被告所為，係犯電業法第105條之
    竊盜電線罪，其攜帶兇器為之，應依刑法第321條第1項第3
    款之攜帶兇器竊盜罪處斷。被告先後數次竊盜行為，時間緊
    接，所犯罪名相同，顯係出於概括犯意反覆為之，為連續犯
    ，應依刑法第56條之規定以一罪論，並加重其刑。爰審酌被
    告曾有違反毒品危害防制條例及竊盜等犯罪前科，素行非佳
    ，其本件犯罪之動機、目的、手段、竊取物品之價值、數量
    ，被害人所受損失，被告事後坦承犯行等一切情狀，量處如
    主文所示之刑，以資懲儆。扣案之破壞剪、香蕉刀各1支、
    鐵條6支及繩子1條均為供被告犯罪所用之物，且為被告所有
    ，應依法宣告沒收。
三、公訴意旨另以：戊○○基於意圖為自己不法所有之概括犯意
    ，於：(一)民國93年4月22日某時，騎乘車號PFC-102號重型機
    車，到屏東縣潮州鎮台糖四林農場七號井抽水站電箱處，以
    其所有客觀上足供為凶器使用之破壞剪香蕉刀各1 支、鐵條
    6支及繩子1條等工具，竊取台糖公司所有之電纜線3條（計
    長12公尺），得手後以香蕉刀將電線外皮削掉抽取銅絲，再
    將銅絲以約770元之價格，出售予不知名之流動式資源回收
    商。(二)93年6月8日某時，騎乘前開機車，到屏東縣竹田鄉○
    ○道路旁之竹田高幹十七佐分一電桿處，以前開工具，竊取
    台電公司所有之電纜線三條（計長約450公尺），得手後將
    電線外皮削掉抽取銅絲，以6000元價格出售予不知名之流動
    式資源回收商。因認被告戊○○涉有攜帶兇器竊盜罪嫌。惟
    按案件曾經判決確定者，應為免訴之判決，刑事訴訟法第
    302 條第1款定有明文。此項規定關於實質上一罪或裁判上
    一罪，均有適用。連續犯係裁判上一罪，其一部分犯罪事實
    曾經判決確定者，其效力當然及於全部，故檢察官復將其他
    部分重行起訴，亦應諭知免訴之判決（最高法院49年台非字
    第20 號判例參照）。經查被告戊○○前於93年6月12日16時
    許，攜帶可為兇器之檳榔刀1支，在屏東縣東港鎮○○里○
    ○路陳嘉波所有之檳榔園內，竊盜陳嘉波所有之檳榔6芎，
    所涉刑法第321條第1項第3款之攜帶兇器竊盜罪，業經檢察
    官提起公訴，並由本院於93年7月28日以93年度簡字第969號
    刑事簡易判決判處有期徒刑陸月，甫於93年9月4日確定在案
    。此有臺灣高等法院被告前案紀錄表及上開判決影本在卷可
    稽。該案與本件檢察官起訴書所載前揭(一)、(二)部份的犯罪事
    實，時間緊接，罪名一致，犯罪手法相同，顯係基於概括犯
    意反覆為之，為連續犯，屬裁判上一罪，依審判不可分原則
    ，該案判決之效力，應及於前揭(一)、(二)部份之犯罪事實（判
    決後之犯罪行為則為判決效力所不及）。因此，揆諸前揭說
    明，應就此部份逕為諭知免訴判決，惟公訴意旨認此部份與
    前揭論罪科刑部份有連續犯之關係，屬裁判上一罪，爰不另
    為免訴之諭知。
據上論斷，應依刑事訴訟法第刑事訴訟法第二百九十九條第一項
前段、第二百七十三條之一第一項，電業法第一百零五條，刑法
第十一條前段、第五十六條、第三百二十一條第一項第三款、第
三十八條第一項第二款，判決如主文。
中　　華　　民　　國　　94　　年　　3 　　月　　22　　日
                  刑事第四庭    法  官  王以齊
附錄本判決論罪科刑法條：
刑法第321條第1項第3款
犯竊盜罪而有左列情形之一者，處六月以上、五年以下有期徒刑
：
三  攜帶兇器而犯之者。
以上正本證明與原本無異。
如不服本判決應於收受本判決送達後十日內向本院提出上訴書狀
，其未敘述上訴理由者，並得於提起上訴後十日內向本院補提理
由書狀（均須按他造當事人之人數附繕本）「切勿逕送上級法院
」
                                書記官  盧姝伶
中　　華　　民　　國　　94　　年　　3　　月　　22　　日
